---
title: "Introduction"
author: "Félix Boudry"
date: "`r Sys.Date()`"
output: 
  html_document: 
    toc: yes
  word_document: 
    toc: yes
  pdf_document: 
    toc: yes
    number_sections: yes
---

```{r setup, include=FALSE}
knitr::opts_chunk$set(eval = FALSE, include = FALSE)
```

# Le fichier Rmd

(Merci Thomas pour la base du fichier)

Le fichier utilisé ici est en RMarkdown, c'est donc un fichier hybride dans
lequel on peut mettre du text et du code et qui nous permet d'obtenir un
document unique à la fin.
Pour utiliser seulement du R on utilise un script r avec le format:
nom_fichier.R; et on ne pourra y mettre que du R (et des commentaires) comme par
exemple ce [fichier](exemples/script.R) (disponible dans les exemples: script.R)

# Les données

Pour lire les données d'un fichier on utilise "read.csv", et on pense à indiquer
le bon chemin d'accès

```{r cars}
# Ouvrir le fichier de données
tableau <- read.csv("Data/data.csv", sep = ";", dec = ".")

# Statistiques descriptive simple
summary(tableau)
```

Les données sont stockés dans un dataframe (un type de variables)

# Graphiques

```{r graphique, echo=FALSE, fig.heigh=4, message=FALSE, warning=FALSE, paged.print=FALSE}
#plot(Tableau$FSIQ)
hist(
  tableau$FSIQ,
  main = "variable FSIQ",
  col = "yellow",
  border = "red",
  xlab = "valeurs du test FSIQ"
)
abline(v = mean(tableau$FSIQ), col = "magenta")
abline(v = median(tableau$FSIQ), col = "cyan")

boxplot(tableau$FSIQ, col = "green")
abline(h = mean(tableau$FSIQ), col = "blue")

hist(
  tableau$VIQ,
  main = "variable VIQ",
  col = "yellow",
  border = "red",
  xlab = "Valeurs du test VIQ"
)
abline(v = mean(tableau$VIQ), col = "magenta")
abline(v = median(tableau$VIQ), col = "cyan")

boxplot(tableau$VIQ, col = "green")
abline(h = mean(tableau$VIQ), col = "blue")
```

## Graphique 2 à 2

```{r graph 2, fig.height=8, fig.width=12}
## plot 2 à 2
femmes <- tableau[tableau$Gender == 1, ]
hommes <- tableau[tableau$Gender == 0, ]
plot(
  tableau$FSIQ,
  tableau$VIQ,
  pch = 22 ,
  #0 à 25
  col = "red",
  #couleur du marqueur
  bg = "cyan",
  #20 -> 25
  cex = 5,
)

relation <- lm(femmes$FSIQ ~ femmes$VIQ)

abline(relation, col = "green")
```

## Corrélations

```{r}
femmes <- tableau[tableau$Gender == 1, ]
hommes <- tableau[tableau$Gender == 0, ]

cor.test(femmes$FSIQ, femmes$VIQ)
cor.test(hommes$FSIQ, hommes$VIQ)

plot(femmes$FSIQ, femmes$VIQ)
abline(lm(femmes$FSIQ ~ femmes$VIQ), col = "red")

plot(hommes$FSIQ, hommes$VIQ)
abline(lm(hommes$FSIQ ~ hommes$VIQ), col = "red")
```

## Répartition

```{r}
#### FSIQ
hist(
  tableau$FSIQ,
  main = "variable FSIQ",
  col = "pink",
  border = "red",
  xlab = "valeurs du test FSIQ"
)
abline(v = min(tableau$FSIQ), col = "brown")
abline(v = max(tableau$FSIQ), col = "purple")
abline(v = mean(tableau$FSIQ), col = "magenta")
abline(v = median(tableau$FSIQ), col = "cyan")

boxplot(tableau$FSIQ, col = "white")
abline(h = mean(tableau$FSIQ), col = "blue")
abline(h = median(tableau$FSIQ), col = "orange")

```

## Autres exemples

```{r}
plot(
  tableau$FSIQ,
  tableau$VIQ,
  pch = 22 ,
  #0 à 25
  col = "red",
  #couleur du marqueur
  bg = "cyan",
  #20 -> 25
  cex = 5,
)

femmes <- tableau[tableau$Gender == 1, ]
hommes <- tableau[tableau$Gender == 0, ]

cor.test(femmes$FSIQ, femmes$VIQ)
cor.test(hommes$FSIQ, hommes$VIQ)

plot(femmes$FSIQ, femmes$VIQ)
abline(lm(femmes$FSIQ ~ femmes$VIQ), col = "red")

plot(hommes$FSIQ, hommes$VIQ)
abline(lm(hommes$FSIQ ~ hommes$VIQ), col = "red")

```

```{r}
#### VIQ
hist(
  tableau$VIQ,
  main = "variable VIQ",
  col = "pink",
  border = "red",
  xlab = "valeurs du test VIQ"
)
abline(v = min(tableau$VIQ), col = "brown")
abline(v = max(tableau$VIQ), col = "purple")
abline(v = mean(tableau$VIQ), col = "magenta")
abline(v = median(tableau$VIQ), col = "cyan")

boxplot(tableau$VIQ, col = "white")
abline(h = mean(tableau$VIQ), col = "blue")
abline(h = median(tableau$VIQ), col = "orange")
```

```{r}
plot(
  tableau$VIQ,
  tableau$PIQ,
  pch = 22 ,
  #0 à 25
  col = "red",
  #couleur du marqueur
  bg = "cyan",
  #20 -> 25
  cex = 5,
)

femmes <- tableau[tableau$Gender == 1, ]
hommes <- tableau[tableau$Gender == 0, ]

cor.test(femmes$VIQ, femmes$PIQ)
cor.test(hommes$VIQ, hommes$PIQ)

plot(femmes$VIQ, femmes$PIQ)
abline(lm(femmes$VIQ ~ femmes$PIQ), col = "red")

plot(hommes$VIQ, hommes$PIQ)
abline(lm(hommes$VIQ ~ hommes$PIQ), col = "red")
```

```{r}
#### PIQ
hist(
  tableau$PIQ,
  main = "variable PIQ",
  col = "pink",
  border = "red",
  xlab = "valeurs du test PIQ"
)
abline(v = min(tableau$PIQ), col = "brown")
abline(v = max(tableau$PIQ), col = "purple")
abline(v = mean(tableau$PIQ), col = "magenta")
abline(v = median(tableau$PIQ), col = "cyan")

boxplot(tableau$PIQ, col = "white")
abline(h = mean(tableau$PIQ), col = "blue")
abline(h = median(tableau$PIQ), col = "orange")

plot(
  tableau$PIQ,
  tableau$FSIQ,
  pch = 22 ,
  #0 à 25
  col = "red",
  #couleur du marqueur
  bg = "cyan",
  #20 -> 25
  cex = 5,
)

femmes <- tableau[tableau$Gender == 1, ]
hommes <- tableau[tableau$Gender == 0, ]

cor.test(femmes$FSIQ, femmes$PIQ)
cor.test(hommes$FSIQ, hommes$PIQ)

plot(femmes$FSIQ, femmes$PIQ)
abline(lm(femmes$FSIQ ~ femmes$PIQ), col = "red")

plot(hommes$FSIQ, hommes$PIQ)
abline(lm(hommes$FSIQ ~ hommes$PIQ), col = "red")

```

```{r}
#### Weight
hist(
  tableau$Weight,
  main = "variable Weight",
  col = "pink",
  border = "red",
  xlab = "valeurs du test Weight"
)
abline(v = min(tableau$Weight, na.rm = TRUE), col = "brown")
abline(v = max(tableau$Weight, na.rm = TRUE), col = "purple")
abline(v = mean(tableau$Weight, na.rm = TRUE), col = "magenta")
abline(v = median(tableau$Weight, na.rm = TRUE), col = "cyan")

boxplot(tableau$Weight, col = "white")
abline(h = mean(tableau$Weight, na.rm = TRUE), col = "blue")
abline(h = median(tableau$Weight), col = "orange")
```

```{r}
#### Height
hist(
  tableau$Height,
  main = "variable Height",
  col = "pink",
  border = "red",
  xlab = "valeurs du test Height"
)
abline(v = min(tableau$Height, na.rm = TRUE), col = "brown")
abline(v = max(tableau$Height, na.rm = TRUE), col = "purple")
abline(v = mean(tableau$Height, na.rm = TRUE), col = "magenta")
abline(v = median(tableau$Height, na.rm = TRUE), col = "cyan")

boxplot(tableau$Height, col = "white")
abline(h = mean(tableau$Height, na.rm = TRUE), col = "blue")
abline(h = median(tableau$Height, na.rm = TRUE), col = "orange")
```

```{r}
#### MRI_Count
hist(
  tableau$MRI_Count,
  main = "variable MRI_Count",
  col = "pink",
  border = "red",
  xlab = "valeurs du test MRI_Count"
)
abline(v = min(tableau$MRI_Count), col = "brown")
abline(v = max(tableau$MRI_Count), col = "purple")
abline(v = mean(tableau$MRI_Count), col = "magenta")
abline(v = median(tableau$MRI_Count), col = "cyan")

boxplot(tableau$MRI_Count, col = "white")
abline(h = mean(tableau$MRI_Count), col = "blue")
abline(h = median(tableau$MRI_Count), col = "orange")
```

